【裁判字號】    92,易,227
【裁判日期】    920523
【裁判案由】    竊盜
【裁判全文】
臺灣新竹地方法院刑事判決                          九十二年度易字第二二七號
    公  訴  人  臺灣新竹地方法院檢察署檢察官
    被      告  丙○○
右列被告因竊盜案件，經檢察官提起公訴（九十一年度偵字第六四五五號），本院判
決如左：
    主  文
丙○○攜帶兇器，毀越安全設備竊盜，累犯，處有期徒刑壹年。
    事  實
一、丙○○前因妨害公務案件，由本院於民國八十八年三月二十六日判處有期徒刑三
    月，並經臺灣高等法院於八十八年十月一日駁回上訴確定，而於八十九年五月十
    一日執行完畢。詎不知悔改，於九十一年十月三日十時許，自新竹縣竹北市東元
    醫院駕駛姓名年籍不詳綽號「紅毛」之成年男子所有之車號不詳自小客車，欲返
    回新竹縣北埔鄉○○村○鄰○○街九三號住處途中，適見甲○○所有位於新竹縣
    竹北市○○里○○路八六九號住宅無人在家，竟意圖為自己不法之所有，旋將其
    所駕駛上開自用小客車停放在該屋外側，並取出其所攜帶非其所有足以殺傷人之
    生命身體，客觀上具有危險性之兇器油壓剪乙支，先行剪開該屋側面窗戶鐵窗之
    安全設備，而毀壞鐵窗後，並由該處侵入住宅竊取屋內財物，且拿取一樓廚房內
    之菜刀撬開一樓主臥室中之保險箱，於毀損保險箱後盜取放置其中之數目不詳韓
    幣、美金、日幣、新台幣百元舊鈔及戶口名簿、護照、保險單、車輛原始資料、
    照片等，又徒手盜取二樓房間內之電腦主機二臺、事務機、ＶＣＤ、錄放影機各
    乙臺，得手後隨即揚長而去，嗣甲○○於同日十三時許返家發現遭竊報警處理，
    警方在保險箱抽屜採得不明血跡送驗結果，係丙○○所有，乃循線查獲，始悉上
    情，並扣得油壓剪乙支。
二、案經甲○○訴由新竹縣警察局竹東分局報請臺灣新竹地方法院檢察署檢察官偵查
    起訴。
    理  由
一、右開事實業據被告丙○○於偵查及本院審理中坦承不諱（偵卷第四八頁至第五十
    頁、本院卷第二八頁至第二九頁、第六八頁至第七十頁），核與被害人甲○○、
    乙○○於警訊及本院偵查中指述相符，並有內政部警政署刑事警察局九十一年十
    月二十八日刑醫字第○九一○二七七一九九號鑑驗書乙份、現場暨採證照片七幀
    附卷可稽，且有油壓剪乙支扣案可資佐證，本件事證明確，被告犯行堪以認定，
    應依法論科。
二、按刑法第三百二十一條第一項第二款所謂安全設備，係指依社會通常觀念足認為
    防盜之設備而言，而窗戶又為住宅之安全設備（最高法院四十五年度臺上字第一
    四四三號判例意旨參照），次按刑法第三百二十一條第一項第三款之攜帶兇器竊
    盜罪，係以行為人攜帶兇器竊盜為其加重條件，此所謂兇器，其種類並無限制，
    凡客觀上足對人之生命、身體、安全構成威脅，具有危險性之兇器均屬之，且祇
    須行竊時攜帶此種具有危險性之兇器為已足，並不以攜帶之初有行兇之意圖為必
    要，螺絲起子為足以殺傷人生命、身體之器械，顯為具有危險性之兇器。又其立
    法之本旨，以其攜帶兇器為加重處罰之客體，重點在於其具有行兇之可能，而認
    其具有客觀之危險性，無論其主觀上有無行兇之意思，抑僅在便利行竊，在客觀
    上同具有隨時可藉以行兇之危險性，故加重其刑責，應無二致，是祇須行竊時，
    攜帶具有危險性之兇器為已足。（最高法院七十九年度臺上字第五二五三號判例
    、七十八年度台上字第四四二二號判決意旨參照）。再扣案之油壓剪為金屬材質
    ，而被告行竊所用之菜刀係鐵製品，二者均甚為銳利，且足以為殺傷人之生命、
    身體之器械，均為具有危險性之兇器，是菜刀雖為被害人甲○○所有，並非被告
    所攜往，然被告既於行竊之際攜之為工具，在客觀上已足對他人之生命身體構成
    威脅，具有危險性，故此部分自亦應成立刑法第三百二十一條第一項第三款之攜
    帶兇器竊盜罪。查被告攜帶客觀上足以對不特定人之生命身體具有危險性之油壓
    剪乙支及菜刀乙把，毀損鐵窗之安全設備，並於日間進入新竹縣竹北市○○里○
    ○路八六九號住宅內毀損保險箱竊取財物，核其所為，係犯刑法第三百五十四條
    毀損罪、及同法第三百二十一條第一項第二款、第三款加重竊盜罪。被告所犯上
    開三罪間，有方法、目的之牽連關係，依刑法第五十五條規定，從一重之刑法第
    三百二十一條第一項第二款、第三款加重竊盜罪規定處斷。被告所犯刑法第三百
    五十四條之毀損罪，於起訴法條雖未論及，惟公訴意旨既已敘明被告毀損保險箱
    之事實，並經被害人甲○○表明訴追之意（偵卷第四八頁），且屬裁判上一罪之
    關係，本院自應併予審酌，附此敘明。又被告有如事實欄所載之犯罪科刑及執行
    情形，此為被告所供承，復有臺灣高等法院被告全國前案紀錄表、臺灣新竹地方
    法院檢察署刑案資料查註紀錄表各乙份存卷可按，其受有期徒刑之執行完畢後五
    年以內再犯本件有期徒刑以上之罪，係屬累犯，應依法加重其刑。爰審酌被告素
    行不佳，惟犯後坦承犯行，態度尚可，暨其犯罪之動機、目的、手段、所竊財物
    價值等一切情狀，量處主文所示之刑，又扣案之油壓剪乙支，雖係被告供犯罪所
    用之物，惟被告否認係其所有之物，且查無證據證明該支油壓剪確係被告所有，
    爰不予宣告沒收，另菜刀乙把雖係被告供犯罪所用之物，為係被害人甲○○所有
    ，故亦不予宣告沒收，併此指明。
三、據上論斷，應依刑事訴訟法第二百九十九條第一項前段、刑法第三百二十一條第
    一項第二款、第三款、第三百五十四條、第五十五條、第四十七條，罰金罰鍰提
    高標準條例第一條前段，判決如主文。
本案經檢察官邱朝智到庭執行職務。
中      華      民      國    九十二    年      五      月    二十三    日
                                臺灣新竹地方法院刑事第二庭
                                    審判長法  官   王銘勇
                                          法  官   楊惠芬
    法  官   楊數盈
右正本證明與原本無異。
如不服本判決，應於判決送達後十日內向本院提出上訴狀 (應附繕本)。
                                          書記官   沈藝珠
中      華      民      國    九十二    年      五      月    二十三    日
附錄本案論罪科刑法條：
刑法第三百二十一條第一項第二、三款
犯竊盜罪而有左列情形之一者，處六月以上五年以下有期徒刑：
二  毀越門扇、牆垣或其他安全設備而犯之者。
三  攜帶兇器而犯之者。
刑法第三百五十四條
毀棄、損壞前二條以外之他人之物，或致令不堪用，足以生損害於公眾或他人者，處
二年以下有期徒刑、拘役或五百元以下罰金。


司法院資訊處製作；財團法人民間司法改革基金會備份。
